# 土地使用权摊销

提问人：tongjiajun 时间：2017-04-12 22:02:51
请教陈版： 企业取得的无形资产-土地使用权，在每期摊销时摊销额直接计入管理费用。按无形资产摊销规定，该摊销额是否应分别计入制造费用、管理费用、销售费用等。企业会计处理是否符合准则规定？

回答人：chenyiwei
根据《企业会计准则第 6 号—无形资产》第十七条：无形资产的摊销金额一般应当计入当期损益，其他会计准则另有规定的除外。 理论上你的想法是合理的，但实际操作中多数不做区分，直接计入管理费用处理。